【裁判字號】    95,訴,1328
【裁判日期】    951115
【裁判案由】    確認債權存在
【裁判全文】
臺灣臺南地方法院民事裁定              95年度訴字第1328號
聲  請  人  甲○○
原      告  乙○○
訴訟代理人  丁○○
被      告  丙○○
上列聲請人因原告乙○○與被告丙○○間請求確認債權存在事件
聲請訴訟參加，本院裁定如下：
    主  文
聲請駁回。
聲請程序費用由聲請人負擔。
    理  由
一、本件聲請意旨略以：聲請人係原告乙○○之債權人，因原告
    乙○○承諾將伊得自本院94年度執字第33566號給付票款強
    制執行事件所得領取之分配款（下稱系爭分配款），償還伊
    積欠聲請人如本院95年度票字第3359號民事裁定所示之債務
    ，但因被告丙○○竟於上開強制執行事件虛報債權本金、利
    息及違約金等債權，該不法行為除瞞騙法院、損及原告乙○
    ○之權益外，更將導致聲請人得受償之金額減少，因此，聲
    請人對本件原告乙○○對被告丙○○所提起之確認債權存在
    事件有法律上之利害關係，為輔助原告乙○○起見，爰依民
    事訴訟第58條之規定，聲請參加訴訟云云。
二、按就兩造之訴訟有法律上利害關係之第三人，為輔助一造起
    見，於該訴訟繫屬中，得為參加，民事訴訟法第58條第1項
    定有明文。所謂法律上利害關係，係指第三人在私法上之地
    位，因其所輔助當事人一造敗訴，將受直接或間接之不利益
    而言，如僅有道義、情感、經濟上或其他事實上之利害關係
    ，則不與焉，臺灣高等法院90年度抗字第3093號裁定亦同此
    見解。
三、經查：聲請人主張其為原告乙○○之債權人，業據其提出本
    院95年度票字第3359號民事裁定1份為證，且陳稱原告乙○
    ○已承諾將伊得領取之系爭分配款讓與聲請人以清償上開債
    務一節，亦為原告乙○○所不爭執（見本院95年10月19日之
    言詞辯論筆錄），自足信為真實。然聲請人雖主張原告乙○
    ○已承諾日後將得領取之系爭分配款交付其以清償債務，但
    僅係原告乙○○對系爭分配款之受領請求權讓與聲請人，據
    以清償原告乙○○對聲請人所負消費借貸債務而已，亦即聲
    請人對系爭分配款僅有債權請求權，則原告乙○○在本件訴
    訟縱受敗訴判決，被告丙○○對系爭分配款強制執行優先受
    償結果，對聲請人經濟上受償之多寡固有利害關係，但對原
    告乙○○消費借貸請求權，在私法上地位不生任何影響，揆
    前開說明，聲請人就本件訴訟核非有法律上利害關係之第三
    人，不得為訴訟參加，從而，被告丙○○陳稱本件聲請於法
    不合，不應准許，自屬有據。
四、爰依民事訴訟法第95條、第78條裁定如主文。
中    華    民    國    95    年    11    月    15    日
                  民事第五庭    法  官  陳淑勤
以上正本係照原本作成
如對本裁定抗告須於裁定送達後10日內向本院提出抗告狀，並應
繳納抗告費新台幣1,000元整。
中    華    民    國    95    年    11    月    15    日
                                書記官  彭建山


司法院資訊處製作；財團法人民間司法改革基金會備份。
